# 关于存货代为管理储存的特殊账务处理问题

提问人：茶前饭后 时间：2020-12-08 19:22:50
请教版主：A、B公司签订存货代管协议，约定：B公司代管A公司存货，如期间发生发潮、霉变、丢失等损失，由B公司赔偿全部存货损失，货物支配权、所有权仍归A公司所有，B公司做账时只做了仓库租赁收入。
问题： 1 、这种承担责任代为管理型的租赁，应该有两部分履约组成，分别是管理收入/租赁收入，与之匹配的成本分别是人工水电维修/房屋折旧，不知这样理解是否正确？望版主指点！
2 、代管存货虽然不应核算为B公司存货，但潜在存在为其承担风险的责任，如果只在备查簿登记不入账，总感觉有些不妥，但又不满足资产负债的定义，是否有更合适的处理方法？望版主指点！

回答人：chenyiwei
1 、不恰当，应理解为：此处租赁是从属于服务的，单独出租一个仓位而不提供管理服务，对客户而言无实际意义，因此两者构成一个整体履约义务。
2 、受托保管而无权动用的存货不是本企业的资产，不应计入本企业账面。

提问人：茶前饭后 时间：2020-12-09 12:19:57
回版主，因为这种租赁不是纯粹把仓库给对方租，而是出租方还承担管理存货不受损的职责，甚至有时还存在存货技术性管理的责任，处理方式还是和一般的租赁一样吗？

回答人：chenyiwei
这种情况按照提供仓储保管服务处理，不适用租赁。